臺灣士林地方法院民事判決　　　　　　　　　　　　　九十二年度訴字第七００號
　　原　　　告　甲○○
　　訴訟代理人　丁○○
　　原　　　告　戊○○
　　被　　　告　乙○○
　　訴訟代理人　丙○○○
　　　　　　　　鄭世脩律師
當事人間請求損害賠償事件，本院於九十三年三月二十四日言詞辯論終結，判決如下
：
　　主　　文
被告應給付原告甲○○新台幣伍拾陸萬伍仟貳佰拾捌元，及自民國九十年八月十日
起至清償日止，按年息百分之五計算之利息。
被告應給付原告戊○○貳拾陸萬玖仟捌佰肆拾貳元，及自九十二年九月十一日起至清
償日止，按年息百分之五計算之利息。
原告其餘之訴駁回。
訴訟費用由被告負擔十分之三，原告甲○○負擔十分之六，餘由原告戊○○負擔。
本判決第一項於原告甲○○、戊○○分別以新台幣壹拾捌萬元、玖萬元供擔保後，得
假執行。但被告分別為原告甲○○、戊○○供擔保新台幣伍拾陸萬伍仟貳佰拾捌元
元、貳拾陸萬玖仟捌佰肆拾貳元後，得免為假執行。
原告其餘假執行之聲請駁回。
　　事　　實
壹、原告方面：
甲、聲明：
一、原告甲○○部分：
(一)、被告應給付原告新台幣（下同）一百六十萬元，及自民國九十年八月十日起至清
    償日止，按年息百分之五計算之利息。
(二)、願供擔保請准為假執行之宣告。
二、原告戊○○部分：
(一)、被告應給付原告五十萬零一百三十二元，及自九十二年九月十一日起至清償日止
    ，按年息百分之五計算之利息。
(二)、願供擔保請准為假執行之宣告。
乙、陳述：
(一)、被告於八十九年十一月三日晚間九時三十分許，駕駛車號ＧＡ｜○○八二自用小
    客車，自台北縣汐止市○○○○○道一號高速公路由北向南往台北市方向行駛，
    於九時四十分許，行經國道高速公路南向十二公里九百公尺之平面道路分向處，
    於中外側車道欲變換至中內側車道時，原應注意依規定汽車在行駛途中，不得驟
    然或任意變換車道，如欲超越前車或變換車道時，應先顯示方向燈告知前後車輛
    ，並保持安全距離及間隔，方得超越或變換車道，而依當時天候雖雨、夜間無照
    明、路面狀態溼潤，但無缺陷、無障礙、視距良好，並無不能注意之情事，竟疏
    未注意，未保持安全距離及間隔，在行駛途中驟然變換車道，於快擦撞到中內車
    道與中間之分向用之槽化線區橡膠圓柱體反光標誌時，強硬切入中內車道，適有
    訴外人楊增華駕駛ＮＦ｜八一○號砂石曳引車，行駛於中內車道，見狀緊急切入
    內側車道，而內側車道上亦有原告甲○○駕駛之ＭＴ｜六二六號營業大貨車，附
    載原告戊○○，見訴外人楊增華突然往左駛入其前方，立即將營業大貨車向右切
    入中內車道，然因訴外人所駕之車不知何故再度駛回中內車道，行駛於原告甲○
    ○所駕營業大貨車之前方，致原告甲○○煞避不及，往前追撞，原告甲○○乃因
    而受有左脛腓骨開放性粉碎性骨折、左脛骨平台骨折及左小腿撕裂傷合併皮膚缺
    損之傷害，原告戊○○受有右大腿股骨轉子下骨折之傷害，被告並因過失傷害被
    法院判處徒刑確定。
(二)、原告甲○○於車禍發生後，即往台北市立忠孝醫院開刀治療，並於同年十一月二
    十三日出院，住院期間花費五萬五千八百四十一元，出院後並多次回該院看診接
    受治療，又花費三萬四千九百九十七元，再原告甲○○因受傷行動不便，看診均
    須搭乘計程車前往，來回台北市立忠孝醫院之車資為四百元，十六次計支出六千
    四百元。原告甲○○因傷十個月無法工作，以一月薪資一萬六千八百元計算，勞
    動能力損失計十六萬八千元。原告甲○○傷勢嚴重，多次開刀，並曾因開刀導致
    持續性發燒及併發骨髓炎，精神肉體痛苦不堪，請求被告給付精神上之損害賠償
    一百三十三萬四千七百六十二元。總計被告應賠償一百六十萬元，及自九十年八
    月十日起至清償日止，按年息百分之五計算之利息。
(三)、原告戊○○於車禍發生後，亦前往台北市立忠孝醫院開刀治療，於同年十一月九
    日出院，住院期間花費五千六百四十二元，出院後自同年十一月十三日起至九十
    年三月十五日止，多次回該院檢查，計花費一千六百七十元，再原告戊○○並自
    八十九年十二月十三日起至九十年月七日止，多次至榮德中醫診所治療及復健，
    花費一萬一千一百元。原告戊○○行動不便，看診須搭乘計程車，計至台北市立
    忠孝醫院十五次，一趟來回車資為二百五十元，至榮德中醫診所看診五十二次，
    來回車資二百四十元，計支出計程車資一萬六千二百三十元。原告戊○○因傷六
    個月無法工作，以一月薪資一萬九千二百元計算，勞動能力損失計十一萬五千二
    百元。原告戊○○傷在大腿，致行動不便，影響日常生活，有長達半年之時間走
    路瘸跛，須以枴杖行走，身心受到嚴重之打擊，請求被告給付精神上之損害賠償
    三十五萬元。總計被告應賠償五十萬零一百三十二元，及自九十二年九月十一日
    起至清償日止，按年息百分之五計算之利息。
丙、證據：提出醫藥費收據、診斷證明書、勞工保險卡等為證。
貳、被告方面：
一、聲明：
１、駁回原告之訴。
２、如受不利之判決，願供擔保免為假執行。
二、陳述：被告僅為高職畢業，現無固定之工作，以打零工為生，雖有一房地，惟有
    抵押權設定，殘值不高，原告請求之精神上損害賠償數額過高，被告無力賠償。
參、本院依職權調閱被告過失傷害案卷。
　　理　　由
一、本件原告主張被告於前開時地，駕車不慎，致原告受傷，被告並因過失傷害罪，
    經法院判處有期徒刑三月，如易科罰金以三百元折算一日確定之事實，為被告所
    不爭執，並據原告提出診斷證明書為證，且經本院調閱刑事案卷，查核屬實，自
    堪認原告之主張為真實。
二、按不法侵害他人之身體或健康者，對於被害人因此喪失或減少勞動能力或增加生
    活上之需要時，應負損害賠償責任。又不法侵害他人之身體、健康、名譽、自由
    、信用、隱私、貞操，或不法侵害其他人格法益而情節重大者，被害人雖非財產
    上之損害，亦得請求賠償相當之金額。為民法第一百九十三條第一、項第一百九
    十五條第一項前段所明定。本件被告不法侵害原告之身體，既經認定，自因對原
    告所受之損害，負賠償責任。
三、原告請求被告賠償費用，是否應予准許，分述如次：
(一)、原告甲○○部分：
１、原告甲○○主張支出醫藥費九萬零八百三十八元、往返醫院看診支出計程車資六
    千四百元，受傷十個月無法工作，以一月薪資一萬六千八百元計算，勞動能力損
    失計十六萬八千元之事實，業據提出診斷証明書、醫藥費收據及勞工保險卡為憑
    ，本院向台北市立忠孝醫院函查原告甲○○受傷後須休養之時間，據其函覆須時
    十月等情，亦有該院九十二年十月三日北市忠醫歷字第○九二六○七三四四○○
    號函可參（四九頁），被告對原告甲○○前開部分請求之總金額二十六萬五千二
    百三十八元，並不爭執，原告甲○○關於醫藥費、車資及勞動能力損失之請求，
    即應准許。
２、原告甲○○主張其傷勢嚴重，多次開刀，並曾因開刀導致持續性發燒及併發骨髓
    炎，精神肉體痛苦不堪，請求被告給付精神上之損害賠償一百三十三萬四千七百
    六十二元等語，被告則以：伊學歷不高，現無固定工作，經濟狀況亦不佳，原告
    甲○○請求之金額過高云云為辯。本院審酌原告甲○○係高職畢業，為大貨車司
    機，月入五萬元，因此次車禍粉碎性骨折，多次開刀，手術後又逾合不良，乃致
    須休養十個月，求治於中、西醫，精神肉體備受煎熬；被告亦為高職畢業，現無
    固定之工作，以打零工為生，經濟狀況並非良好等情，認原告甲○○請求之精神
    上損害賠償以三十萬元為適當，逾此部分請求，即不應准許。
(二)、原告戊○○部分：
１、原告戊○○主張支出醫藥費一萬八千四百一十二元，支出往來看診車資一萬六千
    二百三十元，因傷六個月無法工作，以一月薪資一萬九千二百元計算，勞動能力
    損失十一萬五千二百元之事實，已據提出診斷証明書、醫藥費收據為佐，本院向
    台北市立忠孝醫院函查原告戊○○受傷後須休養之時間，據其函覆須時六月等情
    ，亦有該院前函可參，被告對原告戊○○請求醫藥費、車資及勞動能力損失總金
    額十四萬九千八百四十二元，並不爭執，原告戊○○此部分請求，即應准許。
２、原告戊○○主張其傷在大腿，致行動不便，影響日常生活，有長達半年之時間走
    路瘸跛，須以枴杖行走，身心受到嚴重之打擊，請求被告給付精神上之損害賠償
    三十五萬元等語。被告以前詞置辯。本院審酌原告戊○○係高中畢業，為大貨車
    司機，月入五萬元，因此次車禍右側股骨轉子下骨折，休養六個月，求治於中、
    西醫，精神肉體受到莫大之痛苦，暨被告有上述之情狀，認原告戊○○請求之精
    神上損害賠償以十二萬元為適當，逾此部分請求，即不應准許。
四、綜上所述，原告甲○○、戊○○本於侵權行為之損害賠償請求權，分別請求被告
    給付五十六萬五千二百三十八元，及自九十年八月十日起至清償日止，按年息百
    分之五計算之利息、二十六萬九千八百四十二元，及自九十二年九月十一日起至
    清償日止，按年息百分之五計算之利息範圍內，為有理由，逾此部分者，應予駁
    回。
五、兩造陳明願供擔保，聲請宣告假執行或免為假執行，經核原告勝訴部分，合於法
    律規定，爰分別酌定相當之擔保金額宣告之；原告其餘假執行之聲請，因訴之駁
    回而失所依據，不予准許。
六、據上論結，本件原告之訴為一部有理由，一部無理由，依民事訴訟法第七十九條
　　第三百九十條第二項、第三百九十二條第二項，判決如主文。
中　　　華　　　民　　　國　　九十三　　年　　　四　　　月　　　七　　　日
　　　　　　　　　　　　　　　　　　　　臺灣士林地方法院民事第一庭
　　　　　　　　　　　　　　　      　    　法      官　黃小瑩
右為正本係照原本作成。
如對本判決上訴須於判決送達後廿日內向本院提出上訴狀。
中　　　華　　　民　　　國　　九十三　　年　　　四　　　月　    九  　　日
　　　　　　　　　　　　　　　　            法院書記官　陳鳳嬌
